臺灣雲林地方法院刑事判決
111年度交訴字第42號
公  訴  人  臺灣雲林地方檢察署檢察官
被      告  莊東霖



上列被告因過失致死案件，經檢察官提起公訴（111年度偵字第2
801號），被告於準備程序中就被訴事實為有罪之陳述，經告知
簡式審判程序之旨，並聽取當事人之意見後，本院合議庭裁定由
受命法官獨任進行簡式審判程序，並判決如下：
    主    文
莊東霖犯過失致人於死罪，處有期徒刑陸月，如易科罰金，以新
臺幣壹仟元折算壹日。緩刑貳年。
    事    實
一、莊東霖於民國110年7月19日16時52分許，駕駛車牌號碼0000
    -00號自用小客車，沿雲林縣西螺鎮雲154縣道由南往北方向
    行駛，行經雲林縣○○鎮○○里○○000號附近路口時，本應注意
    車前狀況，隨時採取必要之安全措施，且應注意閃光黃燈號
    誌表示應減速接近，注意安全、小心通過，而依當時天候雨
    、日間自然光線、柏油路面濕潤、無缺陷、無障礙物、視距
    良好等情，無不能注意之情事，竟因講電話疏未減速接近、
    未注意同向前方由林萬得騎乘之腳踏車行經閃光黃燈號誌之
    交岔路口，往左偏行欲左轉，亦疏未保持與他車行駛之間隔
    ，兩車因而發生碰撞，致林萬得受有頭部外傷併顱內出血、
    頭皮及雙下肢多處開放性傷口、創傷性硬腦膜下出血等傷害
    ，雖經送醫救治，仍於110年11月16日18時45分許死亡。莊
    東霖於肇事後留在事故現場，向前往現場處理，尚不知肇事
    者為何人之員警坦承為肇事人，並接受裁判。
二、案經林萬得之子林卓興告訴及雲林縣警察局西螺分局報告臺
    灣雲林地方檢察署檢察官相驗後偵查起訴。
    理    由
壹、程序部分：
　　被告莊東霖所犯之罪，非死刑、無期徒刑、最輕本刑為3年
    以上有期徒刑之罪，其於準備程序中就前揭被訴事實為有罪
    之陳述，經告知簡式審判程序之旨，並聽取其與公訴人之意
    見後，本院合議庭認無不得或不宜改依簡式審判程序進行之
    情事，依刑事訴訟法第273條之1第1項規定，裁定由受命法
    官獨任進行簡式審判程序，是本案之證據調查，依刑事訴訟
    法第273條之2規定，不受同法第159條第1項、第161條之2、
    第161條之3、第163條之1及第164條至第170條規定之限制，
    合先敘明。
貳、實體部分：
一、證據名稱：
　㈠被告於警詢、偵訊及本院審理中之自白（相卷第19頁至第21
    頁、第69頁至第73頁、本院卷第76頁）。　　
　㈡證人即告訴人林卓興之證述（相卷第15頁至第18頁、第69頁
    至第73頁）。
　㈢道路交通事故現場圖（相卷第31頁）。
　㈣道路交通事故調查報告表㈠、㈡（相卷第33頁至第35頁）。
　㈤現場蒐證照片23張（相卷第41頁至第52頁）。
　㈥臺灣雲林地方檢察署勘（相）驗筆錄（相卷第67頁）。
　㈦臺灣雲林地方檢察署檢驗報告書、檢驗報告書（複驗）、相
    驗照片13張（相卷第119頁至第127頁、第165頁至第177頁、
    第321頁至第330頁）。
　㈧臺灣雲林地方檢察署相驗屍體證明書（相卷第341頁）。
　㈨交通部公路總局嘉義區監理所嘉雲區車輛行車事故鑑定會鑑
    定意見書（相卷第348頁至第350頁）。
　㈩臺灣雲林地方檢察署檢察官111年3月27日勘驗筆錄（相卷第3
    53頁）。
　彰化基督教醫療財團法人雲林基督教醫院診斷書、出院病歷
    摘要、呼吸照護記錄單（相卷第23頁、第75頁至第118頁、
    第131頁至第163頁）。
　車輛詳細資料報表（相卷第61頁）。
　證號查詢汽車駕駛人資料（相卷第63頁至第64頁）。
二、論罪科刑之理由：
  ㈠核被告所為，係犯刑法第276條之過失致人於死罪。
  ㈡被告於肇事後留在事故現場，向前往現場處理，尚不知肇事
    者為何人之員警坦承為肇事人，並接受裁判之事實，有雲林
    縣警察局西螺分局道路交通事故肇事人自首情形紀錄表1紙
    附卷可按（見相卷第39頁），核與自首要件相符，爰依刑法
    第62條前段之規定減輕其刑。
  ㈢爰以行為人之責任為基礎，審酌被告本應遵循道路交通安全
    規則妥適駕車，以確保其他用路人之安全，竟未確實遵守上
    開道路交通規則，因而造成本件交通事故發生，並致被害人
    林萬得死亡，雖非如故意行為之惡性重大，但因被告此過失
    行為剝奪被害人之生命權，對於被害人家屬之損失實已無從
    回復，精神上亦受到重大悲痛，被告犯行所生危害確屬重大
    ；又衡酌被告犯後雖已坦承犯行，與被害人家屬達成調解，
    並賠償被害人家屬完畢，有本院調解筆錄、本院公務電話紀
    錄單在卷可參（見本院卷第85頁、第97頁）；另考量本件交
    通事故之發生被告為肇事次因、被害人為肇事主因，暨被告
    於本院審理時自陳之教育程度、職業生活及家庭經濟狀況（
    本院卷第77頁、第78頁) 等一切情狀，量處如主文所示之刑
    ，並諭知如易科罰金之折算標準。
  ㈣被告未曾因故意犯罪而受有期徒刑以上刑之宣告，有臺灣高
    等法院被告前案紀錄表在卷可佐，本案因其一時失慮，致罹
    刑典，惟犯後坦承犯行，並與被害人家屬達成調解且有依約
    分期賠償等損害，已如前述，其經此偵審程序及刑之宣告後
    ，應能知所警惕，而無再犯之虞，本院認為前開對其宣告之
    刑，均以暫不執行為適當，爰依刑法第74條第1項第1款之規
    定，併予宣告緩刑2年，以啟自新。
據上論斷，依刑事訴訟法第273條之1第1項、第299條第1項前段
，判決如主文。
本案經檢察官施家榮提起公訴，檢察官蕭仕庸到庭執行職務。
中　　華　　民　　國　　111 　年　　7 　　月　　26　　日
                  刑事第一庭  法  官  簡鈺昕
以上正本證明與原本無異。　　　　　　　　　
如不服本判決應於收受判決後20日內向本院提出上訴書狀，並應
敘述具體理由；其未敘述上訴理由者，應於上訴期間屆滿後20日
內向本院補提理由書（均須按他造當事人之人數附繕本）。「切
勿逕送上級法院」。
                               書記官 林芳宜
中　　華　　民　　國　　111 　年　　7 　　月　　26　　日
附錄本案論罪科刑法條全文：
中華民國刑法第276條
因過失致人於死者，處5年以下有期徒刑、拘役或50萬元以下罰
金。